【裁判字號】    96,上易,749
【裁判日期】    970319
【裁判案由】    贓物等
【裁判全文】
臺灣高等法院臺南分院刑事判決         96年度上易字第749號
上  訴  人
即  被  告  甲○○
選任辯護人  汪玉蓮律師
上列上訴人因贓物等案件，不服臺灣嘉義地方法院九十六年度易
字第四二五號中華民國九十六年八月三日第一審判決（起訴案號
：臺灣嘉義地方法院檢察署九十六年度偵字第二四六九、三四一
三號），提起上訴，本院判決如下：
    主  文
原判決關於甲○○所犯如附表二編號一、三(一)、三(二)所示部分及
定應執行刑均撤銷。
甲○○所犯如附表一編號一、三(一)、三(二)所示贓物罪各處如附表
一編號一、三(一)、三(二)所示之刑，並各減為如各該「罪刑」欄所
示之刑。
其餘上訴駁回（即附表二編號二(一)、二(二)部分）。
甲○○所處如附表一編號一、三(一)、三(二)所示之刑，與上訴駁回
部分，應執行有期徒刑壹年拾壹月。
    事  實
一、甲○○在嘉義縣東石鄉○○村○○○段三八之十一號經營「
    勝輪保養廠」，於附表一編號一所示時、地，為附表一編號
    一所示故買贓物之行為。
二、嗣甲○○於九十六年初經他人介紹而認識徐景璋（業經原審
    判決確定）後，徐景璋知悉甲○○經營保養廠，平日有修車
    及改裝車輛出售，徐景璋遂於附表一編號二(一)、二(二)所示時
    、地，各竊得小貨車一輛後，甲○○各於附表一編號二(一)、
    二(二)所示時、地，為附表一編號二(一)、二(二)所示故買贓車行
    為。
三、甲○○向徐景璋購買上開贓車後，另起犯意，向徐景璋指示
    前往竊取其所指定之車輛型式，徐景璋應允後，即依甲○○
    指定之車輛型式，先後於附表一編號三(一)、三(二)所示時、地
    ，竊得附表一編號三(一)、三(二)所示之自用小貨車後，甲○○
    於附表一編號三(一)、三(二)所示故買贓物之行為，
四、嗣於民國九十六年三月十七日五時十分許，徐景璋駕駛另輛
    竊得之小貨車前往嘉義市欲向甲○○兜售時，在嘉義縣省道
    臺十七線公路與嘉義縣縣道嘉一六八線公路口處為警查獲，
    循線查獲上情。
五、案經丁○○、乙○○、己○○、庚○○訴由臺南縣警察局佳
    里分局報告臺灣嘉義地方法院檢察署檢察官偵查起訴。
    理  由
一、按被告以外之人於審判外之陳述，雖不符刑事訴訟法第一百
    五十九條之一至第一百五十九條之四之規定，而經當事人於
    審判程序同意作為證據，法院審酌該言詞陳述  或書面陳述
    作成時之情況，認為適當者，亦得為證據。當事人、代理人
    或辯護人於法院調查證據時，知有第一百五十九條第一項不
    得為證據之情形，而未於言詞辯論終結前聲明異議者，視為
    有前項之同意。」，刑事訴訟法第一百五十九條之五定有明
    文。查本件檢察官所舉所有書面及言詞陳述之證據能力，經
    本院於準備時提示被告及其辯護人均表示同意列為證據，且
    迄言詞辯論終結前亦未聲明異議，本院審酌該等供述證據之
    取得過程並無瑕疵，與本案待證事實間復具有相當之關聯性
    ，以之為本案證據尚無不當，自得採為證據，先予敘明。
二、訊據被告對於附表一編號二(一)、(二)所示之事實坦承不諱，惟
    否認知悉如附表一編號一所示車門係失竊之贓物，並否認曾
    指示徐景璋竊取如附表一編號三(一)、(二)所示之車輛型式，然
    查如附表一所示各該事實，業據被告於原審審理時坦承無隱
    ，核與同案被告徐景璋於警詢、檢察官偵訊及原審審理時供
    述情節相符，復有如附表一所示之各該證據可資佐證。而被
    告係經營汽車保養廠，對於汽車維護修理所需要之各廠牌車
    輛零件應有合法之來源證明，應知悉甚稔，其對於綽號「阿
    凱」所兜售如附表一編號一所示車門四片，均未有明合法之
    來源證明，仍逕以賤價購買之，顯見其對於該等車門係失竊
    車輛之零件有所認識，其有購買贓物之故亦甚明。另如附表
    一編號三(一)、(二)所示二輛車，確係被告向徐景璋指定車型後
    ，由徐景璋前往竊得後，販售予被告等情，迭據徐景璋於警
    詢及檢察官偵訊時供述明確，被告否認曾為指示，要屬卸責
    之詞，不足採信。綜上事證，被告所為如附表一所示各該犯
    行，事證明確，應堪認定。
三、核被告所為如附表一所示各該犯行，均係犯刑法第三百四十
    九條第二項故買贓物罪。被告所犯如附表一所示五次犯行間
    ，犯意各別，應予分論併罰。又被告上開犯罪之時間，均係
    在九十六年四月二十四日以前，依中華民國九十六年罪犯減
    刑條例第二條第一項第三款、第七條之規定，均應減其宣告
    刑二分之一。
四、撤銷改判部分（即原判決關於甲○○所犯如附表二編號一、
    三(一)、三(二)所示部分）：
    原審以被告犯罪，均事證明確，據以論罪科刑，固非無見，
    惟查：(一)原判決認被告於如附表二編號一所示時地同時購買
    來路不明之貨車車門二十二片，均構成故買贓物罪，惟其中
    十八片並無證據證明係失竊之贓物，尚難遽論以故買贓物罪
    （另詳後述），原判決就該十八片車門認係贓物，自有未合
    。(二)原判決認被告所為如附表二編號三(一)、(二)部分，均係犯
    刑法第三百二十一條第一項第三款攜帶兇器加重竊盜罪，並
    認與同案被告徐景璋均為共同正犯，適用法律亦有違誤。被
    告上訴意旨，指摘原判決上開部分不當，為有理由，自應由
    本院將被告所犯上開部分及定應執行刑即予以撤銷改判。
五、上訴駁回部分（即附表二編號二(一)、二(二)部分）：
    至於被告所犯如附表一(一)、(二)部分（即附表二編號二(一)、二
    (二)部分），原判決以被告此部分犯行罪證明確，因予適用刑
    法第三百四十九條第二項，刑法施行法第一條之一第一項、
    第二項前段，中華民國九十六年罪犯減刑條例第二條第一項
    第三款、第七條等規定，並敘明審酌被告無前案紀錄，不思
    以一己之力，循正當方式獲取錢財，所故買贓物，其中部分
    已尋獲返還被害人，然犯罪所生損害尚非輕微，所犯故買贓
    物次數非偶然為之，法治觀念淡薄，及其犯後之態度、犯罪
    之動機、目的、手段，暨曾捐款十萬元予天主教嘉義教區附
    設嘉義縣私立聖心教養院等要等一切情狀，復敘明公訴人雖
    認應對被告宣告強制工作，惟以保安處分係針對受處分人將
    來之危險性所為之處置，以達教化、治療之目的，為刑罰之
    補充制度。我國現行刑法採刑罰與保安處分雙軌制，係在維
    持行為責任之刑罰原則下，為協助行為人再社會化之功能，
    以及改善行為人潛在之危險性格，期能達成根治犯罪原因、
    預防犯罪之特別目的。是保安處分中之強制工作，旨在對嚴
    重職業性犯罪及欠缺正確工作觀念或無正常工作因而犯罪者
    ，強制其從事勞動，學習一技之長及正確之謀生觀念，使其
    日後重返社會，能適應社會生活。竊盜犯贓物犯保安處分條
    例第三條第一項規定，即係本於保安處分應受比例原則之規
    範，使保安處分之宣告，與行為人所為行為之嚴重性、行為
    人所表現之危險性及對於行為人未來行為之期待性相當之意
    旨而制定，而由法院視行為人之危險性格，決定應否令入勞
    動處所強制工作，以達預防之目的（最高法院九十一年臺上
    字第四六二五號刑事判決意旨參照）。而被告前無任何犯罪
    紀錄，業如前述，本次所犯故買贓物罪，均係於短暫時間內
    為之，期間未曾遭查獲，其所故買之贓物，多已尋獲，其犯
    罪情節尚非重大，依其犯罪之時間及次數等情以觀，尚難認
    定其有犯罪之惡習及慣行，認無對被告併予諭知強制工作之
    必要等情，僅各判處如附表二編號二(一)、(二)所示之刑，並各
    減為各該「罪刑」欄所示之刑，本院經核原判決此部分尚無
    違誤，量刑亦稱妥適。被告上訴意旨，就此部分指摘原判決
    過重，為無理由，應予駁回。
六、爰審酌被告經營汽車保養廠，不思正當營業獲取合理之利潤
    ，竟甘為竊盜宵小銷贓之管道，且其故買贓物次數非偶然為
    之，法治觀念淡薄，助長竊盜犯罪，其故買贓物所生危害，
    較諸竊盜犯行尤甚，及其犯罪之動機、目的、手段，暨曾經
    捐款十萬元予天主教嘉義教區附設嘉義縣私立聖心教養院（
    參原審卷第九五頁捐款收據一紙）等一切情狀，就被告所犯
    如附表一編號一、三(一)、三(二)所示贓物罪各處如附表一編號
    一、三(一)、三(二)所示之刑，並各減為如各該「罪刑」欄所示
    之刑，並與其餘上訴駁回部分，定應執行刑為有期徒刑一年
    十一月，以示懲儆。至於扣案螺絲起子一支，係同案被告徐
    景璋所有，供其單獨犯加重竊盜罪所用之物，與被告所犯故
    買贓物各罪無關，爰不另為沒收之諭知，附此敘明。
七、公訴意旨另以：被告於如附表二編號一所示時地同時向「阿
    凱」者購買來路不明之貨車車門二十二片（其中購買四片車
    門部分《即附表一編號一部分》業經本院認定有罪有如前述
    ），因認被告此部分所為均涉犯刑法第三百四十九條第二項
    故買贓物罪嫌云云。惟按犯罪事實應依證據認定之，無證據
    不得認定犯罪事實。被告或共犯之自白，不得作為有罪判決
    之唯一證據，仍應調查其他必要之證據，以察其是否與事實
    相符。不能證明被告犯罪者，應諭知無罪之判決。刑事訴訟
    法第一百五十四條第二項、第一百五十六條第二項、第三百
    零一條第一項分別定有明文。經查，公訴人所指被告購買之
    二十二片來路不明之車門，除其中如附表一編號一部分，有
    如附表一編號一所示之證據可資證明外，其餘十八片車門是
    否確係失竊之贓物，公訴人並未提出任何證據證明，本院復
    查無該十八片車門確係贓物之證據，揆諸上開說明，就公訴
    人所指被告此部分犯行，犯罪自屬不能證明。然因公訴意旨
    認被告此部分犯行，與前揭附表一編號一部分屬實質上一罪
    ，故不另為無罪判決之諭知。
據上論結，應依刑事訴訟法第三百六十九條第一項前段、第三百
六十八條、第三百六十四條、第二百九十九條第一項前段，刑法
第三百四十九條第二項、第五十一條第五款，刑法施行法第一條
之一第一項、第二項前段，中華民國九十六年罪犯減刑條例第二
條第一項第三款、第七條、第十條第一項，判決如主文。
本案經檢察官范文豪到庭執行職務。
中    華    民    國    97    年    3     月    19    日
                  刑事第六庭    審判長法  官  蔡崇義
                                      法  官  曾文欣
                                      法  官  杭起鶴
以上正本證明與原本無異。
不得上訴。
                                      書記官  魏安里
中    華    民    國    97    年    3     月    19    日
附錄本案判決論罪法條全文：
刑法第三百四十九條：
收受贓物者，處三年以下有期徒刑、拘役或五百元以下罰金。
搬運、寄藏、故買贓物或為牙保者，處五年以下有期徒刑、拘役
或科或併科依千元以下罰金。
因贓物變得之財物，以贓物論。
【附表一：本院判決附表】
┌─┬───────────────┬─────────┬──────┬─────────┐
│編│      犯  罪  事  實          │證據              │罪刑        │備註              │
│號│                              │                  │            │                  │
├─┼───────────────┼─────────┼──────┼─────────┤
│一│甲○○於嘉義縣東石鄉永屯村屯子│1.被告甲○○自白。│甲○○故買贓│此部分即附表二編號│
│  │頭64之3號經營「勝輪保養廠」， │2.被害人戊○○警詢│物，處有期徒│一，由本院撤銷改判│
│  │其明知真實姓名不詳綽號「阿凱」│  時之陳述；被害人│刑陸月。減為│。                │
│  │於民國95年11月間某日，所攜帶前│  丙○○警詢時之陳│有期徒刑月│                  │
│  │來販賣之貨車車門4片，均係來路 │  述。            │。          │                  │
│  │不明之贓物（其中2片五十鈴牌車 │3.被害人戊○○指認│            │                  │
│  │門，係戊○○之車牌號碼0163-L U│  失竊車輛0163-LU │            │                  │
│  │號自用小貨車於95年10月14日凌晨│  號車門二面之照片│            │                  │
│  │4時10分許，在嘉義市○區○○路 │  九張、嘉義市警察│            │                  │
│  │284號之7遭竊；2片中華牌車門， │  局車輛協尋、車牌│            │                  │
│  │係丙○○之車牌號碼UR-7908號自 │  遺失（尋獲）電腦│            │                  │
│  │用小貨車，於95年10月4日，在嘉 │  輸入單影本乙紙。│            │                  │
│  │義市○○路66之1號前遭竊），竟 │4.被害人丙○○指認│            │                  │
│  │以每片車門新臺幣（下同）2000  │  失竊車輛UR-7908 │            │                  │
│  │元價格向「阿凱」故買之。      │  號車門二面照片八│            │                  │
│  │                              │  張，車輛竊盜詳細│            │                  │
│  │                              │  資料畫面乙紙。  │            │                  │
│  │                              │5.台南縣警察局佳里│            │                  │
│  │                              │  分局搜索扣押物品│            │                  │
│  │                              │  照片四十一張、現│            │                  │
│  │                              │  場勘查報告一份。│            │                  │
├─┼───────────────┼─────────┼──────┼─────────┤
│二│(一)徐景璋於96年2月3日14時許，在│1.甲○○及徐景璋之│甲○○故買贓│1.此部份同附表二編│
│  │  高雄市竊得丁○○所有之車牌號│  自白。          │物，處有期徒│  號二(一)。        │
│  │  碼CA-6130號自用小貨車後，駛 │2.被害人丁○○於警│刑捌月。減為│2.此部分上訴駁回。│
│  │  往甲○○所經營之勝輪保養廠，│  詢中之陳述。    │有期徒刑肆月│                  │
│  │  以1萬2000元價格售予知情之黃 │3.車輛竊盜、車牌失│。          │                  │
│  │  銘勳。甲○○於故買上開贓車後│  竊資料個別查詢報│            │                  │
│  │  ，為免為警查緝，乃將該車輛棄│  表－查詢車輛認可│            │                  │
│  │  置於嘉義縣東石鄉三家村「福靈│  資料、嘉義縣警察│            │                  │
│  │  宮前」，該車於96年2月10日14 │  局車輛協詢、車牌│            │                  │
│  │  時52分許，即為嘉義縣警察局朴│  遺失（尋獲）電腦│            │                  │
│  │  子分局尋獲，並發還予丁○○。│  輸入單影本各乙紙│            │                  │
│  │                              │  。              │            │                  │
│  ├───────────────┼─────────┼──────┼─────────┤
│  │(二)徐景璋於96年3月3日上午，在高│1.甲○○及徐景璋之│甲○○故買贓│1.此部份同附表二編│
│  │  雄市楠梓區○○○路與朝明路口│  自白。          │物，處有期徒│  號二(二)。        │
│  │  ，竊得乙○○之車牌號碼5M－89│2.被害人乙○○於警│刑捌月。減為│2.此部分上訴駁回。│
│  │  95號自用小貨車後，旋於該日在│  詢中之陳述。    │有期徒刑肆月│                  │
│  │  甲○○之勝輪保養廠處，以1萬 │3.乙○○書立之贓物│。          │                  │
│  │  2000元價格賣給知情之甲○○，│  認領保管單一張。│            │                  │
│  │  甲○○買得該車後，即拆下車牌│4.台南縣警察局佳里│            │                  │
│  │  二面丟棄至東石大橋橋下（未尋│  分局搜索扣押物品│            │                  │
│  │  獲），並刮除車門噴漆並改裝車│  照片四十一張、現│            │                  │
│  │  框架供己使用，嗣於96年4月4日│  場勘查報告一份。│            │                  │
│  │  下午4時許，甲○○偕同警方前 │                  │            │                  │
│  │  往嘉義縣東石鄉省道臺17線公路│                  │            │                  │
│  │  之東石南橋橋下，取出該輛自用│                  │            │                  │
│  │  小貨車。                    │                  │            │                  │
├─┼───────────────┼─────────┼──────┼─────────┤
│三│(一)徐景璋於96年3月8日上午6時許 │1.甲○○、徐景璋之│甲○○故買贓│此部分即附表二編號│
│  │  ，前往高雄縣橋頭鄉仕隆村1鄰 │  自白。          │物，處有期徒│三(一)，由本院撤銷改│
│  │  仕隆路曾營巷32之2號前，以客 │2.被害人己○○於警│刑壹年貳月。│判。              │
│  │  觀上可供兇器使用之螺絲起子竊│  詢中之陳述。    │減為有期徒刑│                  │
│  │  取己○○之車牌號碼HJ-4826 號│3.螺絲起子一支。  │柒月。      │                  │
│  │  自用小貨車後，甲○○即以1 萬│4.己○○書立之贓物│            │                  │
│  │  2000元買受之，並於取得車輛後│  認領保管單一張。│            │                  │
│  │  ，即拆下車牌2面置於於所駕駛 │5.台南縣警察局佳里│            │                  │
│  │  之車牌號碼5571-LT車上欲伺機 │  分局搜索扣押物品│            │                  │
│  │  丟棄，並於96年3月15日將車輛 │  照片四十一張、現│            │                  │
│  │  駛往不知情之黃秋興位於嘉義縣│  場勘查報告一份。│            │                  │
│  │  東石鄉下村13鄰相子埔25號住處│                  │            │                  │
│  │  ，委請黃秋興維修車斗結構。警│                  │            │                  │
│  │  方於96年3月17日上午9時30分許│                  │            │                  │
│  │  ，在甲○○上開保養廠內搜索時│                  │            │                  │
│  │  ，自甲○○所駕駛車內查扣該2 │                  │            │                  │
│  │  面車牌，並於黃秋興住處查獲該│                  │            │                  │
│  │  未懸掛車牌之上開己○○所失竊│                  │            │                  │
│  │  之自用小貨車1輛。           │                  │            │                  │
│  ├───────────────┼─────────┼──────┼─────────┤
│  │(二)徐景璋於96年3月10日上午，在 │1.甲○○、徐景璋之│甲○○故買贓│此部分即附表二編號│
│  │  屏東縣屏東市藝術館停車場，以│  自白。          │物，處有期徒│三(二)，由本院撤銷改│
│  │  客觀上可供兇器使用之螺絲起子│2.被害人庚○○於警│刑壹年貳月。│判。              │
│  │  竊取庚○○所有之車牌號碼VP-0│  詢中之陳述。    │減為有期徒刑│                  │
│  │  85號自用大貨車後，甲○○即以│3.螺絲起子一支。  │柒月。      │                  │
│  │  2萬5000元買受之，甲○○取得 │4.庚○○書立之贓物│            │                  │
│  │  該車後，即拆下車牌2面丟棄到 │  認領保管單一張。│            │                  │
│  │  海裏面滅失，並磨去該車之引擎│5.台南縣警察局佳里│            │                  │
│  │  號碼4D31-T00 2270後，將該車 │  分局搜索扣押物品│            │                  │
│  │  停放在勝輪保養場內欲出售。嗣│  照片四十一張、現│            │                  │
│  │  於96年3月17日上午，為警於該 │  場勘查報告一份。│            │                  │
│  │  保養場內查獲該未懸掛車牌號碼│                  │            │                  │
│  │  之自用大貨車1輛。           │                  │            │                  │
└─┴───────────────┴─────────┴──────┴─────────┘
【附表二：原審判決附表】
┌─┬───────────────┬─────────┬──────┬─────────┐
│編│      犯  罪  事  實          │證據              │罪刑        │備註              │
│號│                              │                  │            │                  │
├─┼───────────────┼─────────┼──────┼─────────┤
│一│甲○○於嘉義縣東石鄉永屯村屯子│1.被告甲○○自白。│甲○○故買贓│此部份撤銷改判。  │
│  │頭64之3號經營「勝輪保養廠」， │2.被害人戊○○警詢│物，處有期徒│                  │
│  │其明知真實姓名不詳綽號「阿凱」│  時之陳述；被害人│刑捌月。減為│                  │
│  │於民國95年11月間某日，所攜帶前│  丙○○警詢時之陳│有期徒刑肆月│                  │
│  │來販賣之貨車車門共22片，均係來│  述。            │。          │                  │
│  │路不明之贓物（其中2片五十鈴牌 │3.被害人戊○○指認│            │                  │
│  │車門，係戊○○之車牌號碼0163-L│  失竊車輛0163-LU │            │                  │
│  │U號自用小貨車於95年10月14日凌 │  號車門二面之照片│            │                  │
│  │晨4時10分許，在嘉義市東區忠孝 │  九張、嘉義市警察│            │                  │
│  │路284號之7遭竊；2片中華牌車門 │  局車輛協尋、車牌│            │                  │
│  │，係丙○○之車牌號碼UR-7908號 │  遺失（尋獲）電腦│            │                  │
│  │自用小貨車，於95年10月4日，在 │  輸入單影本乙紙。│            │                  │
│  │嘉義市○○路66之1號前遭竊）， │4.被害人丙○○指認│            │                  │
│  │竟以每片車門新臺幣（下同）2000│  失竊車輛UR-7908 │            │                  │
│  │元價格向「阿凱」故買之。      │  號車門二面照片八│            │                  │
│  │                              │  張，車輛竊盜詳細│            │                  │
│  │                              │  資料畫面乙紙。  │            │                  │
│  │                              │5.台南縣警察局佳里│            │                  │
│  │                              │  分局搜索扣押物品│            │                  │
│  │                              │  照片四十一張、現│            │                  │
│  │                              │  場勘查報告一份。│            │                  │
├─┼───────────────┼─────────┼──────┼─────────┤
│二│(一)96年2月3日14時許，在高雄市竊│1.被告甲○○、徐景│甲○○故買贓│1.此部分上訴駁回。│
│  │  得丁○○所有之車牌號碼CA-613│  璋之自白。      │物，處有期徒│2.此部分與附表一編│
│  │  0號自用小貨車後，駛往甲○○ │2.被害人丁○○於警│刑捌月。減為│  號二(一)同。      │
│  │  所經營之勝輪保養廠，以1萬200│  詢中之陳述。    │有期徒刑肆月│                  │
│  │  0元價格售予知情之甲○○。黃 │3.車輛竊盜、車牌失│。          │                  │
│  │  銘勳於故買上開贓車後，為免為│  竊資料個別查詢報│            │                  │
│  │  警查緝，乃將該車輛棄置於嘉義│  表－查詢車輛認可│徐景璋竊盜，│                  │
│  │  縣東石鄉三家村「福靈宮前」，│  資料、嘉義縣警察│處有期徒刑壹│                  │
│  │  該車於96年2月10日14時52分許 │  局車輛協詢、車牌│年貳月。減為│                  │
│  │  ，即為嘉義縣警察局朴子分局尋│  遺失（尋獲）電腦│有期徒刑柒月│                  │
│  │  獲，並發還予丁○○。        │  輸入單影本各乙紙│。          │                  │
│  │                              │  。              │            │                  │
│  ├───────────────┼─────────┼──────┼─────────┤
│  │(二)96年3月3日上午，在高雄市楠梓│1.被告甲○○、徐景│甲○○故買贓│1.此部分上訴駁回。│
│  │  區○○○路與朝明路口，竊得吳│  璋之自白。      │物，處有期徒│2.此部分與附表一編│
│  │  國禎之車牌號碼5M－8995號自用│2.被害人乙○○於警│刑捌月。減為│  號二(二)同。      │
│  │  小貨車後，旋於該日，在甲○○│  詢中之陳述。    │有期徒刑肆月│                  │
│  │  之勝輪保養廠處，以1萬2000元 │3.乙○○書立之贓物│。          │                  │
│  │  價格賣給知情之甲○○，甲○○│  認領保管單一張。│            │                  │
│  │  買得該車後，即拆下車牌二面丟│4.台南縣警察局佳里│徐景璋竊盜，│                  │
│  │  棄至東石大橋橋下（未尋獲），│  分局搜索扣押物品│處有期徒刑壹│                  │
│  │  並刮除車門噴漆並改裝車框架供│  照片四十一張、現│年貳月。減為│                  │
│  │  己使用，嗣於96年4月4日下午4 │  場勘查報告一份。│有期徒刑柒月│                  │
│  │  時許，甲○○偕同警方前往嘉義│                  │。          │                  │
│  │  縣東石鄉省道臺17線公路之東石│                  │            │                  │
│  │  南橋橋下，取出該輛自用小貨車│                  │            │                  │
│  │  。                          │                  │            │                  │
├─┼───────────────┼─────────┼──────┼─────────┤
│三│(一)徐景璋於96年3月8日上午6時許 │1.被告甲○○、徐景│甲○○共同攜│此部份撤銷改判。  │
│  │  ，前往高雄縣橋頭鄉仕隆村1鄰 │  璋之自白。      │帶兇器竊盜，│                  │
│  │  仕隆路曾營巷32之2號前，以客 │2.被害人己○○於警│處有期徒刑壹│                  │
│  │  觀上可供兇器使用之螺絲起子竊│  詢中之陳述。    │年貳月。減為│                  │
│  │  取己○○之車牌號碼HJ-4826 號│3.螺絲起子一支。  │有期徒刑柒月│                  │
│  │  自用小貨車後，甲○○即交付1 │4.己○○書立之贓物│。扣案螺絲起│                  │
│  │  萬2000元給徐景璋，而甲○○取│  認領保管單一張。│子一支，沒收│                  │
│  │  得車輛後，即拆下車牌2面置於 │5.台南縣警察局佳里│。          │                  │
│  │  於所駕駛之車牌號碼5571-LT 車│  分局搜索扣押物品│            │                  │
│  │  上欲伺機丟棄，並於96年3月15 │  照片四十一張、現│徐景璋共同攜│                  │
│  │  日將車輛駛往不知情之黃秋興位│  場勘查報告一份。│帶兇器竊盜，│                  │
│  │  於嘉義縣東石鄉下村13鄰相子埔│                  │處有期徒刑壹│                  │
│  │  25號住處，委請黃秋興維修車斗│                  │年肆月。減為│                  │
│  │  結構。警方於96年3月17日上午9│                  │有期徒刑捌月│                  │
│  │  時30分許，在甲○○上開保養廠│                  │。扣案螺絲起│                  │
│  │  內搜索時，自甲○○所駕駛車內│                  │子一支，沒收│                  │
│  │  查扣該2面車牌，並於黃秋興住 │                  │。          │                  │
│  │  處查獲該未懸掛車牌之上開蔡隆│                  │            │                  │
│  │  傳所失竊之自用小貨車1輛。   │                  │            │                  │
│  ├───────────────┼─────────┼──────┼─────────┤
│  │(二)徐景璋於96年3月10日上午，在 │1.被告甲○○、徐景│甲○○共同攜│此部份撤銷改判。  │
│  │  屏東縣屏東市藝術館停車場，以│  璋之自白。      │帶兇器竊盜，│                  │
│  │  客觀上可供兇器使用之螺絲起子│2.被害人庚○○於警│處有期徒刑壹│                  │
│  │  竊取庚○○所有之車牌號碼VP-0│  詢中之陳述。    │年貳月。減為│                  │
│  │  85號自用大貨車後，甲○○即交│3.螺絲起子一支。  │有期徒刑柒月│                  │
│  │  付2萬5000元給徐景璋，甲○○ │4.庚○○書立之贓物│。扣案螺絲起│                  │
│  │  取得該車後，即拆下車牌2面丟 │  認領保管單一張。│子一支，沒收│                  │
│  │  棄到海裏面滅失，並磨去該車之│5.台南縣警察局佳里│。          │                  │
│  │  引擎號碼4D31-T002270後，將該│  分局搜索扣押物品│徐景璋共同攜│                  │
│  │  車停放在勝輪保養場內欲出售。│  照片四十一張、現│帶兇器竊盜，│                  │
│  │  嗣於96年3月17日上午，為警於 │  場勘查報告一份。│處有期徒刑壹│                  │
│  │  該保養場內查獲該未懸掛車牌號│                  │年肆月。減為│                  │
│  │  碼之自用大貨車1輛。         │                  │有期徒刑捌月│                  │
│  │                              │                  │。扣案螺絲起│                  │
│  │                              │                  │子一支，沒收│                  │
│  │                              │                  │。          │                  │
├─┼───────────────┼─────────┼──────┼─────────┤
│四│徐景璋因缺錢花用，復另行起意，│1.被告甲○○、徐景│徐景璋攜帶兇│非本件上訴範圍。  │
│  │於96年3月17日凌晨，在高雄市楠 │  璋之自白。      │器竊盜，處有│                  │
│  │梓區○○街82號前，以客觀上可供│2.被害人楊慧玲於警│期徒刑壹年肆│                  │
│  │兇器使用之螺絲起子1支，竊取楊 │  詢中之陳述。    │月。減為有期│                  │
│  │慧玲之車牌號碼6M-4400號自用小 │3.螺絲起子一支。  │徒刑捌月。並│                  │
│  │貨車，得手後，徐景璋即連夜駕駛│4.楊慧玲書立之贓物│於刑之執行前│                  │
│  │該車往嘉義市欲向甲○○兜售，然│  認領保管單一張。│，令入勞動場│                  │
│  │未抵達甲○○之勝輪保養場前，即│5.台南縣警察局佳里│所強制工作參│                  │
│  │在嘉義縣省道臺17線公路與嘉義縣│  分局搜索扣押物品│年。扣案螺絲│                  │
│  │縣道嘉168線公路口處，為警查獲 │  照片四十一張、現│起子一支，沒│                  │
│  │，並扣得螺絲起子1支。         │  場勘查報告一份。│收。        │                  │
└─┴───────────────┴─────────┴──────┴─────────┘


司法院資訊處製作；財團法人民間司法改革基金會備份。
